臺灣高等法院刑事裁定　　　　　　　　 100年度聲字第3349號
聲　請　人　陳尚鳴原名陳宗仁.
上列被告因100年度上訴字第2557號恐嚇取財等案件，聲請人聲
請具保停止羈押，本院裁定如下：
    主  文
聲請駁回。
    理  由
一、聲請人即被告陳尚鳴前因恐嚇取財等案件，犯罪嫌疑重大，
    前經本院認為有刑事訴訟法第101條第1項第1款之情形，且
    有羈押之必要，因而自民國100年8月31日執行羈押在案。
二、聲請停止羈押意旨略以：被告於97年10月9日因非酒精性急
    性肝炎，經署立桃園醫院後轉慈濟醫院台北分院治療，經證
    實已患有肝硬化及下食道、胃部靜脈瘤，被告長期每月回診
    追蹤檢查及服用抗生素等藥物。被告於一審時，實因發病未
    到庭，待清醒致電向法院請假，無奈已過開庭時間，被告並
    非有意棄保，實因被告有病在身，且被告已領有多年殘障補
    助津貼，母親生病需要照顧，一審判定新台幣10萬元交保，
    被告家人無力負擔，懇請鈞院同情被告處境，同意被告交保
    、限制住居，並定時向警局報告，讓被告可儘早回院檢查治
    療，並照顧母親云云。
三、經查：
  (一)按羈押之目的，除為使刑事訴訟得以順利進行，亦在使將來
    刑之執行能夠確保。是被告經執行羈押後，有無繼續羈押之
    必要，應以原執行羈押之原因是否依然存在為依據，併由法
    院參酌個案情況，依訴訟進行程度及其他一切情事而為認定
    ，此乃法律所賦予法院之職權。
  (二)本件被告所犯刑法第346條第1項、第302條第1項之罪，業經
    原判決各判處有期徒刑8月、1年，並合併定其應執行刑為有
    期徒刑1年6月在案，足徵其犯嫌重大。又被告經原審法院於
    99年7月13日傳喚未到，即開立拘票拘提，經司法警察分別
    至被告當時之戶籍地（桃園縣中壢市○○路○段83巷8號）、
    居所（桃園縣桃園市○○街124巷5號）拘提得知，被告行蹤
    不明，母親已數月未見兒子回家，有拘票及報告書在卷可憑
    （原審卷(一)151至153-3頁），難謂被告無逃亡之情事。被告
    嗣因另案通緝，方為警於99年12月9日逮獲，被告既因通緝
    而離家數月，棄母不顧，則其上揭因身體不適需看病、需照
    顧母親等聲請具保停止羈押之聲請事由，顯然均僅係其為求
    具保之藉口。何況，該案現經本院審結，檢察官及被告仍有
    上訴之可能，倘非予羈押，顯難進行日後審判及刑之執行，
    核有繼續羈押之必要，是被告空言辯稱：非故意隱匿不到案
    ，或無羈押之必要云云，尚難採信。此外，復無刑事訴訟法
    第114條第1項所定各款不得駁回其聲請具保停止羈押聲請之
    事由。本院審酌一切情狀，因認上揭羈押原因尚未消滅，且
    有羈押之必要，故所請具保停止羈押，自難准許，應予駁回
    。
據上論斷，依刑事訴訟法第220條，裁定如主文。
中    華    民    國   100    年    10    月    31    日
                  刑事第八庭  審判長法  官  林恆吉
                                    法  官  黃斯偉
                                    法  官  王偉光
以上正本證明與原本無異。
如不服本裁定，應於收受送達後五日內向本院提出抗告狀。
                                    書記官  王秀雲
中    華    民    國   100    年    10    月    31    日